【裁判字號】    98,金重訴,9
【裁判日期】    981110
【裁判案由】    銀行法等
【裁判全文】
臺灣臺北地方法院刑事判決             98年度金重訴字第9號
公  訴  人  臺灣臺北地方法院檢察署檢察官
被      告  申○○
     （原名張貴忠）
選任辯護人  吳啟豪律師
上列被告因違反銀行法等案件，經檢察官提起公訴（98年度偵字
第1960號），本院判決如下：
    主    文
申○○無罪。
    理    由
一、公訴意旨略以：被告申○○（原名張貴忠）明知普美爾國際
    股份有限公司（業於民國92年11月14日經台北市政府依公司
    法第10條規定廢止公司登記，下稱普美爾公司）係以經營多
    層次傳銷為業，並明知多層次傳銷，其參加人如取得佣金、
    獎金或其他經濟利益，主要係基於介紹他人加入，而非基於
    其所推廣或消售商品或勞務之合理市價者，不得為之，被告
    仍與姓名年籍不詳之成年人「陳政膛」基於犯意之聯絡，於
    90年2月間出任普美爾公司之總經理，為普美爾公司之實際
    經營者，且於普美爾公司經營期間，擔任教育講師，在普美
    爾公司設於台北市○○○路地址之公司會議室及台中、高雄
    等營運地點，定期辦理傳銷說談會，與普美爾公司聘僱講師
    多人，輪流向不特定之民眾推廣普美爾公司之傳銷計畫，推
    出參加人透過認購份數之方式，持續繳交費用，以1份為最
    低加入條件，每單位費用原為新台幣（下同）1800元（其後
    調整為2200元），亦可選擇多份，份數不限，認購多份者，
    日後重複消費之額度須比照辦理，所能獲取消費回饋獎金成
    倍數增加。公司之獎金制度分為D計畫及A計畫，統稱「動力
    消費回饋計畫」，參加人按期繳交所認購份數之費用，且組
    織業績達到每期所訂標準時，即可自第3期開始，領取回饋
    獎金，第5期以後之回饋獎金即大於每份金額，至第9期起參
    加人所領取之回饋金額大於所投入之金額，繳費滿12期後，
    下期參加人無須繳費，但如組織達到標準，仍可獲得獎金，
    稱為年終分紅或全球分紅。以每份1800元為例，12次繳交共
    計2萬1600元，共可領回7萬4100元之獎金，另有消費推薦獎
    金，只參加人如介紹他人加入即可獲取被介紹人每期繳交費
    用之10％。而A計畫又分為「組織回饋獎金」及「組織分紅
    獎金」，以參加人所獲得之單位進行編排，組織呈二線發展
    ，每單位代表組織中一個位置，其排列規則以由上而下，由
    左而右為原則，由電腦公排，參加人可直接購買或因加入D
    計畫而在重複消費時，依照繳費份數而得到A計畫之單位，
    加入A計畫組織，其若介紹他人加入，該名下線所購買之A計
    畫單位，因為D計畫所產生之A計畫單位，或再為介紹他人家
    入而產生之單位，亦可構成該參加人組織之一部，上線參加
    人所獲得之A計畫單位，亦可能成為下線參加人組織之一部
    ，每層單位個數以二之倍數成長。組織回饋獎金，則只參加
    人之單位個數逢3以上單數時，即可領取230元獎金，超過31
    APV（積分）後，倘若組織業績達到15APV以上，且二線組織
    之任一邊大於6APV以上者，可獲得1200元獎金（即為組織分
    紅獎金），參加人可考慮加碼，投入數倍金額，上線為100
    倍，加碼之後，領取標準及金額度亦隨之加倍。普美爾公司
    依照參加人所認購或重複消費之份數，決定應給付之金額，
    以「預收貨品款」科目開立發票，參加人繳費後即可取得「
    商品預購單」，依照參加人給付金額換算為積分（PV），比
    值為10比1，以每份1800元為例，即可換得180積分，商品預
    購單尚無商品價格，而係列載各項商品積分，參加人俟其累
    積積分達到各項商品所定之積分後，再行換取商品。積分兌
    換時限為1年，逾期作廢；又參加人積分在直、旁系血親或
    個人組織體系內可以轉讓。普美爾公司90年7月份，參加人
    數達3443人，其同年1至6月營業額呈遞增情形，由單月3700
    餘萬元增加至3億4000餘萬元，共計9億3000餘萬元；獎金發
    放比例則每月均維持在60％左右，以90年1月至5月而言，「
    消費回饋獎金」發放最高，約佔獎金總額75％，「組織獎金
    」（A計畫）及「消費推薦獎金」則分別占17％及8％。依據
    該公司所提供予公平會之出貨紀錄，出貨商品總積分值約為
    910萬元，即為參加人已使用之積分數，惟查90年1月至5月
    間，該公司營業額約5億8000餘萬元，換言之，參加人可獲
    得約5800萬積分，據此，參加人使用積分提領商品之情形，
    顯然偏低，參加人重點顯在回饋金，商品僅為贈品性質，普
    美爾公司之前開經營內容，顯係參加人給付一定代價，以取
    得推廣、銷售商品及介紹他人加入之權利，並因而獲得佣金
    或其他經濟利益，顯為公平交易法第8條第1項所規定之多層
    次傳銷。又參加人參加「A計畫」所含各項獎金，均具有基
    於介紹他人加入之性質，而「D計畫」之獎金制度，其中消
    費推薦獎金，係參加人可取得所介紹之人繳費金額10％，又
    稱為介紹費，顯具有基於介紹他人加入之性質，又消費回饋
    獎金，參加人不需發展組織即可取得回饋金，以每份1800元
    為例，12次繳費後共繳2萬1600元，共可領回7萬4100元之獎
    金，獎金回饋為其所繳交費用之3倍以上，普美爾公司經營
    方式顯係以收受投資之名義，向不特定之人收受款項，而約
    定利潤年息高達本金3倍，其約定之利息與本金顯不相當，
    故僅依參加人所繳費用，斷然無法支應本項獎金之發放，勢
    須有其他營收來源，本案普美爾並未提出創造營收之具體途
    徑及成果，足見每期預定銷售份數原則上必須經由新進人員
    加入始能完成，其經營普美爾公司之行為顯違反公平交易法
    第23條之規定。嗣因參加人Ｆ○○、壬○○、亥○○、卯○○、丑○○、天○○○、甲○○、Ｄ○○、林淑閩、辛○○
    、Ｃ○○、庚○○、宙○○、己○○、戊○○○、子○○、
    宇○○、酉○○○、未○○、癸○○等人均無法領得約定之
    獎金向檢調單位舉發始發覺上情。因認被告違反公平交易法
    第23條之規定，應以同法第35條第2項之罪刑論處，且涉違
    反銀行法第29條第1項、第29條之1規定，應以同法第125條
    規定論處等語。
二、按犯罪事實應依證據認定之，無證據不得認定犯罪事實；又
    不能證明被告犯罪者，應諭知無罪之判決，刑事訴訟法第15
    4 條第2 項、第301 條第1 項分別定有明文。次按認定不利
    於被告之事實，須依積極證據，茍積極證據不足為不利被告
    事實之認定，即應為有利於被告之認定，更不必有何有利之
    證據；事實之認定，應憑證據，如未能發現相當證據，或證
    據不足以證明，自不能以推測或擬制之方法，以為裁判之基
    礎；且認定犯罪事實所憑之證據，雖不以直接證據為限，間
    接證據亦包括在內，然而無論直接證據或間接證據，其為訴
    訟上之證明，須於通常一般之人均不致有所懷疑，而得確信
    其為真實之程度者，始得據為有罪之認定，倘其證明尚未達
    到此一程度，而有合理之懷疑存在而無從使事實審法院得有
    罪之確信時，即應由法院為諭知被告無罪之判決；又檢察官
    對於起訴之犯罪事實，仍應負提出證據及說服之實質舉證責
    任。倘其所提出之證據，不足為被告有罪之積極證明，或其
    指出證明之方法，無從說服法院以形成被告有罪之心證，基
    於無罪推定之原則，自應為被告無罪判決之諭知（最高法院
    30年上字第816 號、40年臺上字第86號、76年臺上字第4986
    號、92年臺上字第128 號判例意旨參照）。
三、本件公訴意旨認為被告與真實年籍姓名不詳之「陳政膛」等
    人共同違反公平交易法第23條、銀行法第29條第1項、第29
    條之1規定等罪嫌，無非以：(1)依據被告及證人黃乙真之供
    述，以及證人Ａ○、羅佩英、丁○○等人證述、普美爾公司
    登記公示資料等，認被告係普美爾公司之總經理兼實際負責
    人；(2)證人戌○○之供述足以佐證普美爾公司有聘僱講師為
    參加人上課；(3)證人乙○○之供述用以證明普美爾公司每日
    結帳之情形；(4)證人陳譯吉、丙○○、劉三賢、Ｅ○○、地
    ○○、Ｂ○○○、陳國英、巳○○、辰○等參加人之供述，
    及張如虹所提出之訂購單暨收據、重複消費收據、新單收據
    、商品預定單、Ｆ○○提出之A計畫組織架構表、國際訂購
    單暨收據、D計畫之訂購單暨收據、商品預定單、新單收據
    、彰化銀行及台灣中小企業銀行之本行本票、中央信託局員
    林分行支票、財政部金融局90年8月16日函文、公平交易委
    員會函文等資料，資為論據。訊之被告固坦認其於90年3 月
    1日起至同年6月30日止擔任普美爾公司總經理，然堅詞否認
    有何違反公平交易法或銀行法等犯行，並辯稱：當初是陳政
    膛引薦其去普美爾公司應徵總經理職務，由林媚虹（綽號「
    阿FAYE」）面試後通知其到普美爾公司台中分公司任職，公
    司業務內容就是多層次傳銷，但當初林媚虹告知普美爾公司
    推行之A計畫、D計畫（動力消費回饋計畫）都已向公平交易
    委員會報備過，且公司在89年間就成立、從事多層次傳銷，
    因此不知道普美爾公司推行之計畫係違法；而公司業務推廣
    文宣、計畫及公司財務等，實際上都由林媚虹掌控，其僅負
    責向公平交易委員會報備及督導員工，也不清楚公司A計畫
    、D計畫實際內容，原本就打算邊做邊學習，所以其並非公
    司之實際負責人，而且任職4個月後，林媚虹怕其進一步瞭
    解公司核心事項就將其辭退等語。
四、就證據能力部分：
    (一)有關證人Ａ○、Ｇ○○、丁○○、戌○○、乙○○於法務
      部調查局台北市調查處、台中市調查處詢問時及檢察官偵
      查中所為陳述是否具有證據能力部分：
      (1)按刑事訴訟法新制採改良式當事人進行主義，為保障被
        告防禦權及維護直接審理與言詞審理原則，刑事訴訟法
        第159條第1項規定：「被告以外之人於審判外之言詞或
        書面陳述，除法律有規定者外，不得作為證據」，酌採
        英美法之傳聞法則。復於第159條之1至第159條之5增設
        例外規定，以應實務需要，俾符實體真實發現之訴訟目
        的。次按證人、鑑定人依法應具結而未具結者，其證言
        或鑑定意見，不得作為證據，刑事訴訟法第158條之3規
        定甚詳。然所謂「依法應具結而未具結」者，係指檢察
        官或法官依刑事訴訟法第175條之規定，以證人身分傳
        喚被告以外之人到庭作證，或雖非以證人身分傳喚到庭
        ，而於訊問調查過程中，轉換為證人身分為調查時，此
        時其等供述之身分為證人，則檢察官、法官自應依本法
        第186條有關具結之規定，命證人供前或供後具結，其
        陳述始符合第158條之3之規定，而有證據能力。若檢察
        官或法官非以證人身分傳喚而以告發人、告訴人、被害
        人或共犯、共同被告身分傳喚到庭為訊問時，其身分既
        非證人，即與依法應具結之要件不合，縱未命其具結，
        純屬檢察官或法官調查證據職權之適法行使，當無違法
        可言（最高法院96年度台上字第3527號判決可資參照）
        。
      (2)查證人Ａ○、Ｇ○○、丁○○、戌○○、乙○○分別接
        受法務部調查局台北市調查處、台中市調查處詢問後所
        製作之調查筆錄，性質上均為被告申○○以外之人於審
        判外之陳述，屬傳聞證據，而被告及其選任辯護人業已
        就上開供述之證據能力提出爭執（見本院卷第34頁至第
        36 頁之98年6月25日準備程序筆錄），已不合刑事訴訟
        法第159之5第1項傳聞例外之規定，抑且證人Ａ○、丁○○、戌○○、乙○○於本院審理時業經傳喚到庭具結
        作證，並接受檢辯雙方之交互詰問，因之，除其先前陳
        述與審判中證述意旨相符部分，因已於審理時同受詰問
        檢驗，業可認非仍屬傳聞，或其先前陳述與審判中之證
        述不符惟該不符之部分具刑事訴訟法第159條之2所定之
        要件等情形外，依刑事訴訟法第159條第1項規定，該項
        證據方法應予排除，不得作為本案證明被告有罪之依據
        。惟仍得作為彈劾上開證人於本院審理時所為陳述之憑
        信性，附此敘明。
      (3)而證人Ａ○、Ｇ○○、戌○○、乙○○、丁○○前於檢
        察官偵訊時（即台灣台北地方法院檢查署90年度偵字第
        24493號卷第25頁至第28頁之91年3月1日訊問筆錄），
        非以證人身分傳訊，而以「關係人」名義傳訊到庭說明
        ，然檢察官於庭訊前業已踐行刑事訴訟法第95條所定之
        告知義務（即告知犯罪嫌疑及所犯所有罪名、得保持緘
        默，無須違背自己之意思而為陳述、得選任辯護人、得
        請求調查有利之證據等權利告知），以維護渠等防禦權
        、緘默權、辯護權，無異以犯罪嫌疑人身分傳訊Ａ○、
        Ｇ○○、戌○○、乙○○、丁○○，是渠等身分既非證
        人，即與刑事訴訟法第158條規定「依法應具結」之要
        件不合，縱未命其等具結，純屬檢察官調查證據職權之
        適法行使，並無第158條之3不得作為證據之規定，本院
        審酌其製作筆錄過程，並無違法取供或證明力明顯過低
        之瑕疵，所為陳述蓋係出於供述者之真意，並無顯有不
        可信之情形。雖被告之選任辯護人主張渠等證詞於偵查
        中未經被告對質詰問，無證據能力云云，然查，本院審
        理時已依人證調查程序傳喚Ａ○、戌○○、乙○○、丁○○到場，命其立於證人之地位經公訴人、辯護人當庭
        交互詰問，並使被告有與之對質及詰問其現在與先前陳
        述的機會（詳見本院卷第114頁至第129頁之98年9月14
        日審理筆錄、本院卷第140頁至第143頁之98年9月28日
        審理筆錄、本院卷第182頁至第185頁之98年10月27日審
        理筆錄），此部分瑕疵業已治癒；況本院審酌證人Ａ○
        、戌○○、乙○○、丁○○上開偵訊筆錄製作過程，並
        無違法取供或證明力明顯過低之瑕疵，而無顯有不可信
        之情形，業如前述，是以引用其上開言詞陳述作為證據
        應屬適當，衡諸上開判決意旨，其等前揭非以證人身分
        而在檢察官偵訊中未經具結之陳述，自有證據能力。
    (二)另證人即參加人丙○○、劉三賢、玄○○○、Ｆ○○、癸○○、Ｅ○○、地○○、Ｂ○○○、陳國鎮、巳○○、辰
      ○、寅○○、壬○○、天○○○、午○○等人，以及證人
      即普美爾公司員工簡英化、翁政雍、陳繹吉、范勇吉、謝
      若東、證人即合作金庫銀行行員陳錫修、證人即彰化銀行
      台中分行行員李祐成等人分別於法務部調查局台北市調查
      處、台中市調查處詢問時，以及公平交易委員會調查時詢
      問時所為陳述部分，性質上亦屬傳聞證據，且未符合刑事
      訴訟法第159條之1到第159之4等傳聞例外規定，惟檢察官
      、被告及其選任辯護人對於上開證人之調查筆錄、訊問筆
      錄之證據能力均表示無意見，嗣經本院於最後審理期日逐
      一提示並告以要旨，迄至言詞辯論終結前，檢察官、被告
      及其選任辯護人對該等筆錄內容均未聲明異議，本院審酌
      證人丙○○、劉三賢、玄○○○、Ｆ○○、癸○○、Ｅ○○、地○○、Ｂ○○○、陳國鎮、巳○○、辰○、寅○○
      、壬○○、天○○○、午○○等人均係參加普美爾公司推
      廣銷售之A計畫、D計畫，單純為多層次傳銷之參加人，證
      人簡英化、翁政雍、陳繹吉、范勇吉、謝若東係普美爾公
      司員工，而證人陳錫修、李祐成僅為銀行行員，均與本案
      無利害關係，復與被告無任何恩怨閒隙，查無違法取證瑕
      疵存在，則渠等於接受詢問時所為之言詞陳述，應無顯不
      可信之情形，引用渠等之上開言詞陳述作為證據應屬適當
      ，依刑事訴訟法第159條之5規定，上開證據均有其證據能
      力。
    (三)末按被告以外之人於審判外之言詞或書面陳述，除法律有
      規定者外，不得作為證據。被告以外之人於審判外之陳述
      ，雖不符前4條之規定，而經當事人於審判程序同意做為
      證據，法院審酌該言詞陳述或書面陳述作成時之情況，認
      為適當者，亦得為證據。當事人、代理人或辯護人於法院
      調查證據時，知有刑事訴訟法第159條第1項不得為證據之
      情形，而未於言詞辯論終結前聲明異議者，視為有前項之
      同意，刑事訴訟法第159條第1項、第159條之5分別定有明
      文。查本院認定事實所憑之其餘供述及非供述證據（如後
      述），檢察官、被告及其選任辯護人均未於本院言詞辯論
      終結前聲明異議，本院審酌該等言詞或書面陳述作成之情
      況，並無非出於任意性或不正取供，或違法、不當情事，
      且客觀上亦無不可信之情況，堪認為適當，依刑事訴訟法
      第159條之5規定，均得作為證據，先予敘明。
五、經查：
    (一)普美爾公司前於89年12月間承接迪歐斯興業股份有限公司
      （下稱迪歐斯公司）對外宣稱係經公平交易委員會報備核
      准之傳銷公司，招攬不特定人加入成為「直銷商」，其經
      營型態及手法為：
      (1)以普美爾公司名義對外招攬「直銷商」，其加入方式係
        參加人以認購「一份」為最低加入條件，每單位費用為
        2200元（獲得220PV，於90年5月前係1800元），亦可選
        擇多份，份數不限。認購多份者其日後「重複消費」（
        即參加人必須依加入時所選擇認購之份數重複繳費，連
        同首次認購，共須12次繳費）之額度須比照辦理，所得
        獲取之「消費回饋獎金」呈倍數增加，此為「消費創業
        」即「D計畫」；另尚有所有「組織創業」，即購買「A
        計畫」每單位為1250元（1「APV」，於90年5月前係為
        1000元），以組織發展方式獲取額外之獎金，亦可購買
        多單位，則有更多領取獎金之機會，然而參加人如未購
        買而僅依「D計畫」進行「重複消費」，亦可得到「A計
        畫」單位，但不能僅加入「A計畫」。
      (2)再者，公司獎金制度分為「D計畫」及「A計畫」，統稱
        「動力消費回饋計畫」。其中「D計畫」獎金分為「消
        費回饋獎金」及「消費推薦獎金」；「消費回饋獎金」
        係指參加人按期繳交所認購份數之費用且組織業績達到
        每期所訂標準時，即可自第3期開始領取回饋獎金，按
        各期回饋金額而言，第5期以後回饋獎金即大於每份金
        額，至第9期起參加人所領取之回饋金額總數開始大於
        所投入之金額，繳費滿12期後，下2期參加人無須繳費
        ，但如組織達到標準，仍可獲得獎金，稱為「年終分紅
        」或「全球分紅」，以每份1800元為例，12次繳交共計
        2萬1600元，共可領回7萬4100元之獎金；另「消費推薦
        獎金」係指參加人如介紹他人加入即可獲取被介紹人每
        期繳交費用之10％。而「A計畫」又分為「組織回饋獎
        金」及「組織分紅獎金」，「A計畫」組織以參加人所
        獲得之「A計畫」單位進行編排，組織呈二線發展，每
        單位代表組織中一個位置，其排列規則以由上而下，由
        左而右為原則，由普美爾公司電腦公排，參加人可直接
        購買或因加入「D計畫」而在重複消費時，依照繳費份
        數而得到「A計畫」單位，加入「A計畫」組織；其若介
        紹他人加入，該名下線所購買之「A計畫」單位、因為
        「D計畫」所產生之「A計畫」單位、或再為介紹他人加
        入而產生之單位，亦將構成於該參加人組織之一部，又
        因電腦公牌，故上線參加人所獲得之「A計畫」單位，
        亦可能成為下線參加人組織之一部，每層單位個數以二
        之倍數成長。「組織回饋獎金」則是參加人之單位個數
        （即「APV」）逢3以上單數時，即可領取230元獎金，
        至於超過31「APV」後，倘若組織業績達到15「APV」以
        上，且二線組織之任一邊大於6「APV」以上者，可獲得
        1200元獎金，此為「組織分紅獎金」，又參加人可衡量
        自身組織發展情形考慮加碼（即投入數倍金額，上限為
        100倍），加碼後領取標準及金額度亦隨之加倍。
      (3)又普美爾公司承接迪歐斯公司業務後向公平交易委員會
        報備商品包括廚具、營養保健食品、美容用品、清潔劑
        、飾品、寢具、消防器材等，但普美爾公司係依照參加
        人所認購或「重複消費」之份數決定應給付之金額，以
        「預收貨品款」科目開立發票，參加人繳費後即可取得
        「商品預購單」，公司將依照參加人給付金額換算為積
        分（「PV」），比值為10比1，以每份1800元為例，即
        可換得180積分，商品預購單上無商品價格，而係列載
        各項商品積分，參加人俟其累積積分達到各項商品所定
        之積分後，再行換取商品而無須事先預定。積分兌換時
        限為1年，逾期作廢。又參加人積分在直、旁系血親或
        個人組織體系內可以轉讓。
      (4)截至90年7月份公平交易委員會調查時，普美爾公司參
        加人數達3443人，其同年1至6月營業額呈遞增情形，由
        單月3700餘萬元增加至3億4000餘萬元，共計9億3000餘
        萬元。獎金發放比例則每月均維持在60％左右，以90年
        1 月至5月而言，「消費回饋獎金」發放最高，約佔獎
        金總額75％，「組織獎金」（A計畫）及「消費推薦獎
        金」則分別占17％及8％。依據該公司所提供予公平會
        之出貨紀錄，出貨商品總積分值約為910萬元，即為參
        加人已使用之積分數，惟查90年1月至5月間，該公司營
        業額約5億8000餘萬元，換言之，參加人可獲得約5800
        萬積分。
      (5)普美爾公司上開營運方式、「A計畫」及「D計畫」運作
        及獎金發放模式等事實，均為被告所不爭執（見本院卷
        第35頁之98年6月25日準備程序筆錄），核與證人即參
        與會員丙○○、劉三賢、玄○○○、Ｆ○○、Ｅ○○、
        地○○、Ｂ○○○、陳國鎮、巳○○、辰○、寅○○、
        壬○○、天○○○、午○○於法務部調查局台北市調查
        處或台中市調查處人員詢問時證述內容相符（見台中地
        方法院檢查署90年度警聲搜字第175號卷第3頁至第4頁
        、第8頁至第10頁，90年度偵字第20187號卷第63頁至第
        65 頁，91年度偵字第4596號卷第6頁，91年度他字第
        429號卷第7頁至第12頁，法務部調查局台中市調查處調
        查卷2-1卷第34頁至第35頁，法務部調查局台北市調查
        處5-1號卷第33頁至第35頁、第39頁至第41頁，台灣高
        等法院檢查署90年度發查字第142號卷第194頁至第210
        頁），並有事業手冊、動力消費回饋計劃、D計劃標準
        消費模式、公司行政結構、普達國際21世紀全新消費概
        念、商品預定單文宣資料、普美爾公司89年度及90年度
        應收帳款總額及預收貨款影本、普美爾公司89年12月至
        90 年8月營業月報表影本營業月報、普美爾公司89及90
        年度總分類帳及會員名冊（見灣高等法院檢查署90年度
        發查字第142號附件資料卷第17頁至第69頁，台北市調
        查處5-2號卷第5頁至第55頁、第214頁至第282頁、5-3
        全卷、5-4全卷、5-5卷第），以及扣案之普美爾公司交
        易資料共9冊、廣告宣傳資料共2冊、客戶消費紅利資料
        1 冊、普美爾公司帳冊資料9冊、客戶資料3冊、獎金明
        細7冊、介紹費明細3冊、會員名冊3冊、員工人事資料3
        冊、會議記錄3冊、入會申請書4冊、公告5冊、國際訂
        購單暨收據1冊、營業月報表2冊（詳見扣押物品編號91
        年度藍保管字第1659號、90年度綠保管字第1927號所示
        ）可憑佐證，復經行政院公平交易委員會調查屬實，有
        該委員會90年8月16日（90）公處字第110號處分書（見
        灣高等法院檢查署90年度發查字第142號卷附件資料卷
        第3頁至第17頁），綜上，此部分事實足堪認定。
    (二)按公平交易法第8條第1項、第2項規定：「本法稱多層次
      傳銷，謂就推廣或銷售之計畫或組織，參加人給付一定代
      價，以取得推廣、銷售商品或勞務及介紹他人參加之權利
      ，並因而獲得佣金、獎金、或其他經濟利益者而言」「前
      項所稱給付一定代價，謂給付金錢、購買商品、提供勞務
      或負擔債務」，另公平交易法第23條規定：「多層次傳銷
      ，其參加人如取得佣金、獎金或其他經濟利益，主要係基
      於介紹他人加入，而非基於其所推廣或銷售商品或勞務之
      合理市價者，不得為之」，是以實務上判斷涉案行為是否
      違反公平交易法第23條規定，須視多層次傳銷事業有無「
      參加人加入條件須繳交高額入會費，或加入之目的，僅在
      領高額優渥之獎金、佣金，非為推廣、銷售商品或勞務之
      目的而加入，或傳銷組織藉由特定方法，作為獎金發放計
      算依據，參加人無庸推廣或銷售商品，僅需一再介他人加
      入」等情事，綜合判斷之。若加入者無庸推廣或銷售商品
      ，僅需一再介紹他人加入，即可實現其經濟利益，即屬違
      反公平交易法第23條之規定。查：
      (1)前開普美爾公司之傳銷制度及商品項目，係承接迪歐斯
        公司，屬於多層次傳銷事業，並曾向行政院公平交易委
        員會為變更報備在案，嗣於90年7月12日再申請變更報
        備等事實，業經證人即普美爾公司員工范勇吉證述：在
        普美爾公司擔任北區經理及執行顧問職務，負責公司與
        行政院公平交易委員會間行政公文業務，普美爾公司在
        89 年10月購買從事多層次傳銷事業之迪歐斯興業有限
        公司，並曾向行政院公平交易委員會報備更名，應係合
        法之多層次傳銷等語（見法務部調查局台北市調查處
        5-1號卷第18頁至第20頁），證人即原迪歐斯公司負責
        人陳明璋證稱：原先經營之迪歐斯公司本即為合法多層
        次傳銷公司，但因直銷業務經營狀況不佳，李桂心及王
        寶芝就主動希望購買，並更名為「普美爾國際股份有限
        公司」，當時有協助李桂心等人向公平交易委員會辦理
        報備完成，但不清楚普美爾公司營運實情等語（見同上
        卷第24頁至第26頁），並有行政院公平交易委員會90年
        8月16日（90）公法字第02462號函暨所檢附90年8月16
        日公處字第110號處分書、原始報備之事業手冊、變更
        報備之現行事業手冊等資料在卷可憑（見台灣高等法院
        檢察署90年度查字第142號卷及附件資料卷），且本院
        觀諸普美爾公司推行之「A計畫」組織係以二線發展，
        每層組織單位呈二之倍數成長，組織單位除參加人認購
        或重複消費外，尚可經由參加人推薦他人加入，該他人
        所為認購或重複消費而成長，依由上而下、由左而右方
        式進行公排、參加人依組織單位數之成長情形領取獎金
        ，其行銷制度設計核與公平交易法所定「多層次傳銷」
        要件相同，且參加人不能僅參加「A計畫」而須結合「D
        計畫」（甚至認購「D計畫」進行重複消費，即可獲贈
        「A 計畫」單位），兩套制度非互相獨立，而「D計畫
        」獎金制度雖非以參加人組織代數或組織業績作為計算
        基礎，但仍須藉由參加人組織擴張始能運作（因「D計
        畫」獎金制度之正常運作，須每期銷售份數持續成長，
        但既有參加人不可能無窮盡重複投入資金，是其運作之
        維持勢將藉由新進參加人之加入），仍與一般多層次傳
        銷無異，僅分配方式上採取「共享」。從而，普美爾公
        司之運作制度係結合「A計畫」與「D計畫」，一方面利
        用「A計畫」提供參加人發展組織誘因，一方面以「D
        計畫」之高報酬率、「只需消費、無須推薦」等訴求吸
        引參加人加入，亦即以人際網路之拓展方式為主軸，透
        過組織擴張（新進參加人之加入）來獲取獎金（報酬）
        ，普美爾公司所推行之「A計畫」與「D計畫」等行銷方
        式，屬公平交易法第8條所定之「多層次傳銷」，應可
        認定。
      (2)依據證人即普美爾公司講師Ａ○於偵訊及本院審理時所
        證稱：89年12月間進入普美爾公司擔任講師，直到90年
        6 月中才改派台中分公司副理，負責市場部對會員講課
        之業務；參加人參加「D計畫」之傳銷業務及附屬之「A
        計畫」，每次至少1口，每口繳交消費金額2200元，公
        司給予參加人220「PV」（相當於220元之積分券），會
        員第1次消費一定要兌換商品，之後就未強制兌換而可
        以累積積分券兌換高值商品，第3次消費時可享有消費
        總金額10％之回饋金抵扣，第6次以後不須再繳費而可
        以享有分紅及累積積分券兌換商品之權利，12期期滿後
        仍可繼續分紅2期，回饋金為繳交費用之3倍以上，若介
        紹他人入股，可獲取所繳總額的10％，是採雙軌制；公
        司可兌換商品有義大利鋼鍋、廚具、美容保養品、健康
        食品等，近期推出可兌換賓士汽車等商品，兌換方式是
        由倉儲部門負責，不清楚如何辦理兌換或是退換貨，不
        過因為會員加入第5次以後即可領回饋金，與消費金額
        相當，很少人會繳費中途退出。其本身亦有逐筆參加「
        D計畫」，也去兌換過公司商品，但參加人加入的主要
        目的是在領取回饋獎金及紅利，也就是主要是為了領取
        現金回饋，公司商品就當作附帶贈品等語（見台北地方
        法院檢察署90年度偵字第24493號卷第25頁至第26頁，
        本院卷第122頁至第129頁之98年9月14日審理筆錄）。
        是依證人Ａ○前開證詞可知，普美爾公司推行之「A計
        畫」所含之組織回饋獎金、組織分紅獎金均係「基於介
        紹他人加入」而使組織擴大之前提下發放；又「D計畫
        」之消費推薦獎金等同於「介紹費」，而消費回饋獎金
        雖是以每單位之投資金額是2200元，每個月繳交1次共
        12期，但第3個月就可領取回饋金、第6次以後無須繳費
        即可享紅利及回饋金、期滿仍可領2期紅利，等於每單
        位12期共繳交26400元即可領回81840元，回饋金是繳交
        費用之3倍以上，如非經由新進人員加入，勢必難以維
        持，足認「D計畫」獎金之發放亦含有「基於介紹他人
        加入」之性質。
      (3)另證人即參加人Ｅ○○於公平交易委員會調查時，以及
        接受法務部調查局台北市調查處人員詢問時均稱：只要
        初期繳交一些費用給普美爾公司就可加入，並換取積分
        ，再用積分去換各種商品（如健康食品或廚具），大約
        4個月後就不須繳費，因公司會按期發放回饋金，抵銷
        後就不用繳費，但可以持續累積積分和換商品，回饋金
        甚至高於當初繳交之本金，其認為就像買股票讓他增值
        一樣，所以就參加；公司有商品可以兌換，但每種產品
        是消費金額三成左右的市值，如果單純以消費金額來換
        商品並不划算，因此其當初加入是因為公司有發回饋金
        ，產品實際上為額外福利或贈品性質，沒兌換過商品等
        語（見台灣高等法院檢察署90年查字第142號卷第193頁
        至第195頁、台北市調查處5-1卷第33頁至第35頁）；另
        證人即參加人地○○、Ｂ○○○、辰○亦均稱：如果普
        美爾公司僅有公司訂購單上商品可供兌換，其不會加入
        會員，當初認為公司制度最大賣點在於回饋金多，對商
        品較沒興趣，換到的商品有點像福利，也沒兌換過商品
        等語（見台灣高等法院檢察署90年查字第142號卷第197
        頁至第202頁、第209頁至第211頁），核與證人Ａ○所
        述大致相符，足以相互佐證彼等之證述確均與事實相符
        。
      (4)綜上，證人Ａ○、Ｅ○○、地○○、Ｂ○○○、辰○等
        參加人均明確證稱：會員加入之目的，主要在領取高額
        優渥之回饋金，並非在購買商品等語，顯見普美爾公司
        之參加人並非為推廣、銷售商品或勞務之目的而加入，
        再參酌以普美爾公司回饋金之發放，係依據參加人是否
        按期繳交費用，商品是否銷售、提貨，在所不問，亦即
        參加人所從事傳銷活動僅在於按期繳交費用及介紹他人
        加入，參加人無庸推廣或銷售商品，公司所提供之廚具
        、健康食品等商品僅為參加人購買單位數後，累積積分
        兌換之物品，性質上乃普美爾公司為使參加人繼續繳交
        各期費用之「促銷」、「搭贈」，而非為普美爾公司獲
        利之主要來源，構成「商品虛化」現象。從而，普美爾
        公司從事之傳銷方式（即D計畫、A計畫），係藉由多層
        次傳銷之經營方式，形式上雖有各項商品，但參加人無
        庸推廣、銷售或購買商品，僅需一再介紹他人加入（組
        織不斷成長）即可獲取經濟利益（介紹獎金、回饋金）
        ，故普美爾公司所為之「D計畫」、「A計畫」等傳銷方
        式，確有違反公平交易法第23條規定之行為，洵堪認定
        。
    (三)再按「除法律另有規定者外，非銀行不得經營收受存款、
      受託經理信託資金、公眾財產或辦理國內外匯兌業務」，
      銀行法第29條第1項規定甚明。又銀行法第5條之1明定：
      「本法稱收受存款，謂向不特定多數人收受款項或吸收資
      金，並約定返還本金或給付相當或高於本金之行為」，所
      謂經營收受存款業務，係指為收受存款行為，並以之為業
      務加以經營而言。另銀行法第125條所處罰非銀行經營收
      受存款業務，應以是否對多數人或不特定人為之，並以所
      收受存款之時間及金額，依社會上之一般價值判斷，認係
      經營業務者為認定標準，而銀行法於78年7月17日修正公
      布同時增訂第29條之1規定「以借款、收受投資、使加入
      為股東或其他名義，向多數人或不特定之人收受款項或吸
      收資金，而約定或給付與本金顯不相當之紅利、利息、股
      息或其他報酬者，以收受存款論」，考其立法理由，係以
      當時社會上有所謂地下投資公司等係利用借款、收受投資
      、使加入為股東等名義，大量吸收社會資金，以遂行其收
      受存款之實，而經營其登記範圍以外之業務，為保障社會
      投資大眾之權益，及有效維護經濟金融秩序，實有將該脫
      法收受存款行為，擬制規定為收受存款必要，違法吸收資
      金之公司，所以能蔓延滋長，乃在於行為人與投資人約定
      或給付與本金顯不相當之紅利、股息、利息或其他報酬，
      參考刑法第344條重利罪規定，併予規定為要件之一，以
      期適用明確。參以該次修正同時增訂第5條之1規定：「本
      法稱收受存款，謂向不特定多數人收受款項或吸收資金，
      並約定返還本金或給付相當或高於本金之行為」，將存款
      之定義，於立法上為明確之規定。本件普美爾公司「A計
      畫」及「D計畫」參加人每單位、每期繳交1800元（後改
      為2200元）之金額，即可成為會員，自第3期開始領取回
      饋獎金，按各期回饋金額而言，第5期以後回饋獎金即大
      於每份金額，至第9期起參加人所領取之回饋金額總數開
      始大於所投入之金額，繳費滿12期後，下2期參加人無須
      繳費，但如組織達到標準，仍可獲得獎金，稱為「年終分
      紅」或「全球分紅」，換言之，以每份1800元為例，12次
      繳交共計2萬1600元，共可領回7萬4100元之獎金，其投資
      報酬率約為343％，則普美爾公司所約定紅利（回饋金）
      ，顯與本金不相當。又普美爾公司之參與會員，其主要目
      的亦在於領取上開與本金顯不相當之紅利（回饋金），業
      如前述，且其吸金之會員截至90年7月份公平交易委員會
      調查時止，會員多達3443人等事實，亦如前述，被告對此
      均不爭執，是普美爾公司所為已該當於向不特定多數人收
      受款項或吸收資金，足認普美爾公司確有違反銀行法第29
      條、第125條第1項之行為。
    (四)然按公平交易法第35條第2項係以違反同法第23條規定之
      「行為人」為規範對象，易言之，必多層次傳銷事業之主
      體負責人，或雖非主體負責人然擔任傳銷事業重要職務或
      屬於傳銷組織之高聘參加人，或與傳銷事業合意決定重大
      之營運事項，或積極參與傳銷組織擴散，或領得高額獎金
      不法經濟利益，經綜合判斷而可認定與傳銷事業負責人就
      違反公平交易法第23條之違法多層次傳銷行為有犯意聯絡
      、行為分擔者，始得認係上開條文所定之「行為人」。又
      銀行法第125條第2項規定「法人犯前項之罪者，處罰其行
      為負責人」，係指因法人負責人有違反銀行法第29條第1
      項規定之行為，始予以處罰，並非代罰或轉嫁性質，且該
      條文所稱之「行為負責人」，係指實際參與違法吸金決策
      之公司負責人而言，如非公司負責人則以知情而參與吸金
      決策或執行吸金業務者為限，始得論以共同正犯，最高法
      院82年度台上字第3931號、84年度台上字第2932號判決意
      旨可資參照。是以本件公訴人所指普美爾公司違反銀行法
      、公平交易法等行為，被告應否共負其責，自應視被告是
      否知情承辦或參與，而有共同之犯意聯絡及行為分擔，此
      部分當依證據認定之，非得僅以其係普美爾公司之總經理
      即可遽認之。經查：
      (1)普美爾公司之登記負責人係黃麗瑛（現改名為黃乙真）
        ，而被告從90年3月1日起至同年6月30日期間擔任普美
        爾公司總經理，期間黃乙真並未實際參與公司經營等情
        ，業據證人黃乙真、Ａ○、丁○○供陳在卷（見台北地
        方法院檢查署96年度偵字第2729號卷第14頁至第15頁、
        第19頁至第21頁、第54頁至第55頁，本院卷第114頁至
        第130頁之本院98年9月14日審理筆錄），被告對此亦不
        否認（見本院卷第25頁至第27頁之98年6月25日準備程
        序筆錄），並有卷附普美爾公司經濟部公司執照、經濟
        部商業司之公司登記資料庫查詢系統資料（影本）在卷
        足據（見台灣高等法院檢察署90年度查字第142號附件
        資料卷第1頁至第2頁），佐以我國公司行號之登記負責
        人與真正負責營運之實際負責人有別而僅係掛名性質之
        情況，所在多有，是登記名義人黃乙真確非普美爾公司
        之實際負責人，應可認定。
      (2)又被告雖擔任普美爾公司總經理，然其是否即為普美爾
        公司資金帳戶動支者、業務主導者，亦即是否為普美爾
        公司之實際經營者而需就該公司之行為負責；或與該公
        司之實際行為人並有何行為之分擔、意思之聯絡；此部
        分事實之認定，自應有積極證據加以證明。依證人Ａ○
        於本院審理時結證稱：最早是在普美爾公司台中分公司
        擔任客服，之後就擔任講師，是由香港籍人士「TAMMY
        」（即李桂心）面試，任職沒多久，普美爾公司總經理
        就換成被告，但被告不是每天都會進台中分公司之辦公
        室，大約一星期可能進來1、2次，後來阿FAYE私底下詢
        問其擔任公司組訓部副理職務之意願，之後被告才與之
        洽談後任命；公司會計（財務部）由阿FAYE負責，其所
        屬之業務部門主要係由市場部經理Ｇ○○掌理，除非市
        場部經理不在且總經理在辦公室時，就會跟總經理報告
        ，公司如果有新計畫推出，多是由香港公司派人過來講
        解、推廣，任職期間曾參加過公司舉辦之說明會，主要
        邀請會員到場，由香港過來的經銷商向會員講解一些制
        度，如果有安排被告演講的時間，才會請被告到場；平
        常閒聊時大家都會說阿FAYE是公司主管，在其認知中從
        香港派來的人比在台灣的總經理要來得有實權等語（見
        本院卷第123頁至第130頁之98年9月14日審理筆錄），
        另證人即台中分公司員工黃○○於本院審理時具結證稱
        ：90年農曆年後到普美爾公司台中分公司擔任文書工作
        ，當時是由Ｇ○○面試，總經理是一位香港籍人士，後
        來才換成被告；工作大多由Ｇ○○直接交代，有時候則
        由台北分公司打電話交代，但只要阿FAYE有進辦公室，
        什麼事情大家都要聽她的，資料處理完也要讓阿FAYE
        、阿MIU確認過後才行，感覺好像都是外籍人士在掌控
        ；課程表或是說明會之文宣資料，大多是給Ｇ○○或Ａ
        ○審核，很少會給總經理看過等語（見本院卷第154頁
        至第157頁之98年10月6日審理筆錄）；以及證人即台北
        分公司會計主任丁○○結證稱：90年間到普美爾公司擔
        任會計主任，是由一位香港籍人士阿FAYE面試，任職期
        間的上級主管是阿MIU，其上就是阿FAYE，財務部所有
        事情、資金調度等都是阿FAYE做主處理，有問題也是詢
        問阿FAYE、阿MIU，公司帳戶之存摺由阿MIU保管；被告
        是公司總經理，但不是每天都會到台北分公司，也不清
        楚被告負責什麼工作等語（見本院卷第115頁至第122頁
        之98年9月14日審理筆錄），證人即台北分公司員工乙○○於本院審理時亦稱：在普美爾公司任職期間不清楚
        公司總經理是何人，也沒印象見過總經理或在庭被告，
        工作期間如果有問題就找主管丁○○，丁○○再上面的
        主管是一位操香港口音、綽號阿MIU之女子，由阿MIU則
        管理台北分公司，阿FAYE則為阿MIU之主管，不定期會
        到台北分公司，會交代阿MIU應辦理的事項等語（見本
        院卷第181頁至第185頁之98年10月27日審理筆錄）。綜
        合上開證人之證述情節，被告雖係普美爾公司之總經理
        ，然無論是普美爾公司之台北分公司員工，不識其人者
        ，所在多有，且普美爾公司之財務（會計）係由阿FAYE
        或阿MIU負責，業務則由Ｇ○○或由香港公司負責，顯
        然被告就普美爾公司業務經營方向、資金調度等實際公
        司運作之重要事項均未能參與或為決策。
      (3)至於普美爾公司（負責人黃麗瑛）於彰化商業銀行所開
        立之活期儲蓄存款帳戶（帳號：00000000000000號），
        於90年3月1日起至同年8月28日止有多筆大額現金提領
        、匯款，其中提領現金超過150萬元部分，登記資料多
        係張貴忠等情，業據證人李祐成於法務部調查局台中市
        調查站詢問時證述甚詳（法務部調查局台中市調查站
        2-2 卷第1頁至第4頁），並有前開帳戶開戶及交易往來
        明細資料、一定金額（150萬元）以上通貨交易登記表
        、存款憑條、匯款申請書等在卷可證（見同上卷第8頁
        至第224頁），然經本院依被告聲請傳訊證人李祐成到
        庭具結證稱：90年間普美爾公司確有在彰化銀行台中分
        行往來，印象中多是會計小姐來銀行辦理存提款，有看
        過被告，但不是來跑銀行業務；當時如果存提超過150
        萬元，依規定須辦理登記，是登記到銀行臨櫃辦理人之
        身分資料，但如果客戶有需求，銀行也會派員去客戶處
        收款，就會登記公司會計小姐或在場任何一個可以代表
        公司之人，如果會計小姐表示依照負責人指示，就會登
        記負責人之資料；其有到過普美爾公司台中辦公室收款
        ，有遇過這樣的情況，也知道銀行曾派過保全或是其他
        人員到普美爾公司收款等語（見本院卷第19頁至第23頁
        之98年10月6日審理筆錄），是依證人李祐成所述，當
        不能以一定金額（150萬元）以上通貨交易登記表上登
        記交易人資料係被告，據此推認係被告決定提領、動用
        該些款項而有公司資金調度之決定權限。此外，檢察官
        未就普美爾公司向不特定人吸收資金後，被告是否經手
        該些金錢、其後資金流向如何等情予以說明，自難為不
        利於被告之認定。
      (4)況被告始終堅稱：其擔任普美爾公司總經理不過4個月
        ，進入公司時，制度已經開始運作，對伊而言也是種新
        制度，因此當林媚虹告知公司推行之傳銷制度已向公平
        交易委員會報備，就不疑有他，不知道這些制度是違反
        公平交易法或銀行法，否則案發後伊早就潛逃出境等語
        ，核證人Ａ○稱：公司總經理原本是李桂心，90年2、3
        月才換被告，計畫推廣主要是香港公司派人來台、Ｇ○○或阿「FAYE」主導等語相符，另證人范勇吉於法務部
        調查局台北市調查處詢問時亦證稱：當初有向公平交易
        委員會報備過，原本公司總經理是李桂心，被告是90年
        2月以後才任職等語（業如前述），是被告前開所辯應
        堪採信。故被告進入普美爾公司時，公司關於「A計畫
        」、「D計畫」之傳銷作業制度業已建立、實行，該制
        度設計當非被告所為，且被告未參與任何組織之重大營
        運事項之決定、決策，亦未負責該公司多層次傳銷之行
        銷、企劃業務，自難令被告就「A計畫」、「D計畫」實
        行所造成「商品虛化」負決策責任。職是，依卷內現存
        證據，尚難僅因被告在普美爾公司擔任總經理一職，而
        認其與普美爾公司主要實際負責人（林媚虹、陳政膛等
        人）就違反公平交易法第23條之違法多層次傳銷行為、
        銀行法第129條、第129條之1規定之違法吸收資金等行
        為，有犯意聯絡及行為分擔。
      (5)從而，本件依公訴人所舉及卷存事證，尚難排除被告僅
        係擔任普美爾公司總經理，而未實際參與、主導普美爾
        公司營運之可能性。遍查卷內證據資料，僅能證明普美
        爾公司所行銷之「D計畫」、「A計畫」等傳銷制度，存
        有違反公平交易法、銀行法等事實，無其他積極證據足
        認被告有實際經營普美爾公司，或與其他實際經營普美
        爾公司之林媚虹、陳政膛等人曾合意決定普美爾公司重
        大之營運及資金調度事項，或積極參與普美爾公司傳銷
        組織之擴散，甚或除薪資收入外，有因此領得高額獎金
        不法經濟利益等情事，當無法認定被告對於普美爾公司
        所營違反公平交易法第23條之多層次傳銷，係屬同法第
        35條第2項所定之「行為人」，亦難認定被告知悉或積
        極參與普美爾推出之「D計畫」、「A計畫」並經手普美
        爾公司向不特定人所吸收資金而有違反銀行法之情事。
六、據上所述，並無積極證據顯示被告實際參與規劃、決策普美
    爾公司之重大經營事項，亦無證據顯示被告對普美爾公司推
    行之「D計畫」、「A計畫」制度建立、招攬參加人、財務收
    入支出等事項有如何之參與，公訴人所舉之前述論據，均不
    足使本院認定被告涉有違反公平交易法及銀行法之罪，亦不
    足認被告與普美爾公司實際經營者（即林媚虹、陳政膛等人
    ），就普美爾公司違反公平交易法及銀行法等行為，有何犯
    意聯絡或行為分擔，縱普美爾公司或有違反公平交易法、銀
    行法之行為，亦與被告無涉。本院就卷內訴訟資料審酌，復
    無法獲得有罪之心證，就此為應有利被告之認定。此外，復
    查無其他積極證據足資認定被告有何公訴意旨所指罪嫌，被
    告被訴違反公平交易法或銀行法之犯行，均屬不能證明，揆
    諸前揭法條、判例要旨及說明，自應為被告無罪之諭知。
據上論斷，應依刑事訴訟法第301條第1項，判決如主文。
本案經檢察官鄧定強到庭執行職務。
中    華    民    國    98    年    11    月    10    日
                  刑事第三庭  審判長法  官  周占春
                                    法  官  林柏泓
                                    法  官  何俏美
上正本證明與原本無異。
如不服本判決應於收受送達後10日內向本院提出上訴書狀，並應
敘述具體理由；其未敘述上訴理由者，應於上訴期間屆滿後20日
內向本院補提理由書（均須按他造當事人之人數附繕本）「切勿
逕送上級法院」。告訴人或被害人如對於本判決不服者，應具備
理由請求檢察官上訴，其上訴期間之計算係以檢察官收受判決正
本之日期為準。
                                    書記官  林曉郁
中    華    民    國    98    年    11    月    10    日


司法院資訊處製作；財團法人民間司法改革基金會備份。
